臺灣花蓮地方法院刑事判決　　　　　　　　　　　　　　九十年度訴字第一一一號
　　公　訴　人　臺灣花蓮地方法院檢察署檢察官
　　被　　　告　黃○○
右列被告因竊盜案件，經檢察官提起公訴（八十九年度偵字第三六一八、三四二０、
三五二四號；九十年度偵字第五八二、二一五、一八九、八五一號），及移送併辦（
九十年度偵字第七三九號），本院判決如左：
    主  文
黃○○以犯竊盜罪為常業，累犯，處有期徒刑參年，並於刑之執行前令入勞動場所強
制工作參年。扣案之鑰匙壹支（偵卷三二四０號五十七頁）；手套參支、老虎鉗參支
、萬能鑰匙參支、挫刀伍支、刀片壹支、扳手壹支（偵卷二一五號十一頁）；剪刀壹
支、斧頭壹支、各式鉗子拾貳支、起子伍支、扳手伍支、電動工具壹具（偵卷八五一
號八頁）；六角工具貳批、破壞剪貳支、破壞手把壹支、六角工具把手壹支、奕嘴鉗
參支、手提袋貳個、尼龍繩壹捆（偵卷五八二號卷二十七頁），均沒收。又對於公務
員依法執行職務時，施強暴，累犯，有期徒刑陸月。應執行有期徒刑參年伍月，並於
刑之執行前令入勞動場所強制工作參年。扣案之鑰匙壹支（偵卷三二四０號五十七頁
）；手套參支、老虎鉗參支、萬能鑰匙參支、挫刀伍支、刀片壹支、扳手壹支（偵卷
二一五號十一頁）；剪刀壹支、斧頭壹支、各式鉗子拾貳支、起子伍支、扳手伍支、
電動工具壹具（偵卷八五一號八頁）；六角工具貳批、破壞剪貳支、破壞手把壹支、
六角工具把手壹支、奕嘴鉗參支、手提袋貳個、尼龍繩壹捆（偵卷五八二號卷二十七
頁），均沒收。
    事  實
一、黃○○曾因違反麻醉藥品管理條例案件，經法院判處有期徒刑四月確定，甫於八
    十六年七月六日執行完畢，猶不知悔改，意圖為自己不法之所有，基於常業之犯
    意，於如附表所示之時間、地點，竊取如附表所示之被害人財物，並恃以維生，
    以之為常業。嗣為警循線查獲，並扣得黃○○所有，且供行竊用或預備行竊用之
    鑰匙一支、手套三支、老虎鉗三支、萬能鑰匙三支、挫刀五支、刀片一支、扳手
    一支、剪刀一支、斧頭一支、各式鉗子十二支、起子五支、扳手五支、電動工具
    一具、六角工具二批、破壞剪二支、破壞手把一支、六角工具把手一支、奕嘴鉗
    三支、手提袋二個、尼龍繩一捆。
二、黃○○於八十九年十月十六日上午十時三十分許，持附表編號六壬○○之存摺及
    印章，至花蓮市第二信用合作社美崙分社，於取款憑條存戶簽單欄蓋章而盜用壬
    ○○之印章乙枚，而偽造取款憑條，持向美崙分社詐領存款新台幣（下同）九千
    五百元，足以生損害於壬○○，嗣經美崙分社承辦行員黃鳳英發現該存戶已掛失
    止付而詐領未遂。
三、黃○○於八十九年九月二十四日凌晨二時以前某時間，竊取附表編號五之ＦＯ─
    三一七七號汽車後，行經花蓮市○○路與莊敬路口時，明知花蓮縣警察局保安隊
    警員甲○○等人正依法執行路邊臨檢職務，為逃避臨檢，竟故意倒車衝撞ＤＯ─
    八八四二號巡邏車而施強暴行為，妨害甲○○等人執行公務後，加速逃離現埸，
    經警在後追捕，於同日凌晨二時許，在花蓮縣吉安鄉○○路○段一七五巷道內尋
    獲該車，並在ＦＯ─三一七七號汽車右前座腳踏板上，查獲門號0000000
    000號行動電話一支，而循線查獲。
四、案經花蓮縣警察局移送及花蓮縣警察局吉安、花蓮、新城分局報告臺灣花蓮地方
    法院檢察署偵查起訴。
    理  由
一、右揭犯罪事實，除附表編號二、五之竊盜及妨害公務犯行外，業據被告黃○○於
    警訊時及偵審中坦承不諱，核與被害人丑○○、Ｃ○○、酉○○、丁○○、壬○
    ○、戊○○、Ｇ○○、Ｂ○、天○○、午○○、陳春月、子○○、癸○○、乙○
    ○、戌○○、玄○○、己○○、葉明盛、辛○○、Ａ○○、Ｆ○○、申○○、宙
    ○○、辰○○、宇○○、庚○○、未○○、卯○○、亥○、丙○○、地○○等人
    於警局指述失竊之情節相符，並有贓物認領保管收據、照片、取款憑條等附卷可
    稽。
二、訊據被告黃○○矢口否認有附表編號二、五之竊盜及妨害公務之犯行，辯稱：行
    動電話是向綽號「大胖忠」買的，ＦＯ─三一七七號汽車是綽號「大胖忠」開的
    云云。惟查，警方在ＦＯ─三一七七號汽車右前座腳踏板上，查獲附表編號二被
    害人寅○○於八十九年九月六日失竊之NOKIA5130型行動電話一支，該行動電話
    外殼已變為透明殼（警卷三六一八五號卷十九頁、九十一年三月十三日訊問筆錄
    ），門號由0000000000號變為0000000000號，被告坦承0
    000000000號為伊所使用，核與證人游建良所述相符（警卷三六一八五
    號三十九頁）。次查，被告於警訊中供述：行動電話是八十九年九月十日向「大
    胖忠」購買云云（警卷三六一八五號五頁），於偵訊中改稱：行動電話是八十九
    年九月二十九日向伊父親借錢後，於八十九年十月間，在花蓮火車站向綽號「小
    葉」購買云云（偵卷三四二０號六十七頁反面），嗣又改稱：行動電話是八十九
    年九月二十四日去「大胖忠」那兒，向「大胖忠」購買云云（偵卷三四二０號六
    十七頁反面），被告黃○○對該行動電話於何時、地向何人購買，前後所述不一
    ，苟該行動電話真為被告向他人購買所得，當不致於無法交待來源。又被告黃○
    ○於警訊中供述：綽號「大胖忠」於逃離後告訴綽號「小葉」，綽號「小葉」再
    告訴伊，當時伊在綽號「小葉」住處云云（警卷三六一八五號四頁），又於偵訊
    中改稱：當天伊回明仁一街的家裡，綽號「小葉」打伊手機000000000
    0號對伊說綽號「大胖忠」被警察追云云（偵卷三四二０號六十七頁反面），嗣
    再改稱：綽號「小葉」告訴他妹婿說「大胖忠」被警察追，他妹婿再轉告訴伊，
    「小葉」並未告訴伊云云（偵卷三四二０號六十九頁反面），被告黃○○對於如
    何知道有警車遭撞等節，前後所述已不相符，而被告偕同警方前往其所稱綽號「
    小葉」、「大胖忠」住處，該處亦無「小葉」、「大胖忠」所居住，有警訊筆錄
    可按（警卷三六一八五號四頁），參以被告坦承八十九年九月二十四日有偷汽車
    乙節（偵卷三四二０六十八號頁），衡諸被告於同日凌晨一時四十六分許，仍有
    使用上開電話，且附表編號五之失竊地點與警員臨檢地點相近，被告上開所辯，
    顯不可採。此外，並有被害人寅○○之指述及證人甲○○之證詞，電話通聯紀錄
    在卷可稽，本件事證明確，被告所辯不足採信，犯行堪以認定。
三、核被告黃○○所為，係犯刑法第一百三十五條第一項之對於公務員依法執行職務
    時施強暴罪；同法第三百二十二條常業竊盜罪嫌；同法第二百十六條、第二百十
    條行使偽造私文書罪、第三百三十九條第三項、第一項之詐欺取財未遂罪。被告
    盜用印章為偽造私文書之階段行為，不另論罪。偽造私文書之低度行為為行使之
    高度行為吸收，亦不另論罪。被告已著手於詐欺取財之犯行，惟尚未發生得財之
    結果，應依未遂犯規定減輕其刑。又被告所犯常業竊盜罪、行使偽造私文書罪及
    詐欺取財未遂罪間，有方法結果之牽連關係，從一重之常業竊盜罪處斷。再被告
    所犯常業竊盜罪與妨害公務罪間，犯意各別，犯罪構成要件互不相同，應予分論
    併罰。公訴人雖僅以被告盜用印章印文罪起訴，惟犯罪事實欄已論及被告將印章
    盜蓋於取款憑條，持向銀行行使，該部分行為已構成行使偽造私文書罪，本院自
    應一併審判。又被告於警訊中供承因沒有工作，身上沒錢，才偷錢，都花用在吃
    飯等語，且自八十九年四月十八日起就沒有工作（偵卷三四二０號六十六頁反面
    ），而自八十九年九月至九十年二月間止，僅六個月時，即犯下三十八件竊盜犯
    行，地點遍及花蓮市、吉安鄉及新城鄉，顯然係以竊盜為常業。證人Ｅ○○係被
    告之友人，被告且曾暫住其住處，顯見二人關係密切，且其於審判中僅證稱被告
    曾經其介紹於八十九年間替其岳父開怪手約半年等語（九十一年三月二十六日審
    判筆錄），參與被告黃○○供述八十九年四月十八日後即無工作等語，可知八十
    九年九月起，被告確已無業，而以竊盜為生至為灼然。再被告黃○○曾因違反麻
    醉藥品管理條例案件，經法院判處有期徒刑四月確定，有臺灣高等法院被告全國
    前案紀錄表可按，其於前案執行完畢後，五年以內再犯有期徒刑以上之罪，為累
    犯，依刑法第四十七條規定加重其刑。又被告曾於八十九年四月十三日踰越安全
    設備夜間侵入住宅竊盜（八十九年十月十九日判決確定），然此係被告臨時起意
    偷音響（偵卷三四二０號六十六頁反面），顯與本案之犯罪事實，並無基於概括
    犯意之可能，不構成連續犯。另起訴書附表編號二十二與三十七實為相同事實，
    公訴人重覆起訴，並就附表編號二十二將車號誤載為ＪＢ─四九九七號，該部分
    應予刪除，均附此敘明。
四、爰審酌被告有違反麻醉藥品管理條例前科，仍不知悔改，再行行竊，次數多達三
    十八次，嚴重危害社會安寧及居住安全，危害程度非輕，並為逃避逮捕駕車竟衝
    揰依法執行職務之警員及犯罪後坦承大部分犯行等一切情狀，分別量處如主文所
    示之刑，並定應執行刑，以示懲儆。又被告黃○○以竊盜為常業，已如前述，為
    使被告養成勞動習慣並具有就業能力，爰併依竊盜犯贓物犯保安處分條例第三條
    第一項第二款之規定，宣告應於刑之執行前令入勞動場所強制工作三年。
五、扣案之鑰匙一支（偵卷三二四０號五十七頁）；手套三支、老虎鉗三支、萬能鑰
    匙三支、挫刀五支、刀片一支、扳手一支（偵卷二一五號十一頁）；剪刀一支、
    斧頭一支、各式鉗子十二支、起子五支、扳手五支、電動工具一具（偵卷八五一
    號八頁）；六角工具二批、破壞剪二支、破壞手把一支、六角工具把手一支、奕
    嘴鉗三支、手提袋二個、尼龍繩一捆（偵卷五八二號卷二十七頁），係供被告行
    竊之用或預備行竊之用，且為被告所有業經被告供明在卷，爰併依刑法第三十八
    條第一項第二款規定，宣告沒收。
六、據上論斷，應依刑事訴訟法第二百九十九條第一項前段，刑法第三百二十二條、
    第一百三十五條第一項、第二百十六條、第二百十條、第三百三十九條第三項、
    第一項、第二十六條前段、第五十五條、第五十一條第五款、第四十七條、第三
    十八條第一項第二款，竊盜犯贓物犯保安處分條例第三條第一項第二款、第四條
    、第五條第一項、罰金罰鍰提高標準條例第一條，判決如主文。
本案經檢察官簡淑如到庭執行職務。
中     華     民     國     九十一    年      四    月        十五      日
                            臺灣花蓮地方法院刑事庭
                                法  官  湯  文  章
右正本證明與原本無異。
如對本判決不服，應於送達後十日內，向本院提出上訴狀。（應抄附繕本）告訴人或
被害人如對於本判決不服者，應具備理由請求檢察官上訴，其上訴期間之計算係以檢
察官收受判決正本之日期為準。
  法院書記官
中     華      民      國    九十一    年      四      月      十六     日
附錄本案論罪科刑法條全文：
刑法第一百三十五條第一項：
對於公務員依法執行職務時，施強暴脅迫者，處三年以下有期徒刑、拘役或三百元以
下罰金。
刑法第三百二十二條：
以犯竊盜罪為常業者，處一年以上七年以下有期徒刑。
刑法第二百十條：
偽造、變造私文書，足以生損害於公眾或他人者，處五年以下有期徒刑。
刑法第二百十六條：
行使第二百十條至第二百十五條之文書者，依偽造、變造文書或登載不實事項或使登
載不實事項之規定處斷。
刑法第三百三十九條第一項、第三項：
意圖為自己或第三人不法之所有，以詐術使人將本人或第三人之物交付者，處五年以
下有期徒刑、拘役或科或併科一千元以下罰金。
前二項之未遂犯罰之。
附表：
┌──┬──────────────────────────────┐
│編號│    時間、地點、被害人、竊得財物                            │
├──┼──────────────────────────────┤
│1   │89年9月間在花蓮縣吉安鄉○○路325巷14號竊取丑○○            │
│    │ＢＣ─○○八三號汽車及車內零錢、行照                        │
├──┼──────────────────────────────┤
│2   │89年9月6日凌晨6時在花蓮縣吉安鄉○○○街99巷64號竊取寅○○   │
│    │ＨＤＰ─三○七號機車及車內財物NOKIA5130型行動電話一支       │
├──┼──────────────────────────────┤
│3   │89年9月9日凌晨2時在花蓮市○○街110號旁竊取Ｃ○○之Ｕ七─一三│
│    │七二號貨車                                                  │
├──┼──────────────────────────────┤
│4   │89年9月9日凌晨2時30分在花蓮市○○○街91號前竊取陳玲娟所有交 │
│    │由酉○○使用之ＪＥ─三四九三號汽車                          │
├──┼──────────────────────────────┤
│5   │89年9月24日凌晨2時以前某時間，在花蓮市○○路54號竊取趙燕娟  │
│    │所有交由丁○○使用之ＦＯ─三一七七號汽車                    │
├──┼──────────────────────────────┤
│6   │89年10月16日凌晨4、5時許，在花蓮市○○○街54號竊取壬○○    │
│    │ＩＺ─二三三五號汽車及車內財物存摺、印章                    │
├──┼──────────────────────────────┤
│7   │89年10月16日凌晨4時30分於夜間持尖嘴鉗兇器 毀壞安全設備侵入花│
│    │蓮市○○○○街43號竊取戊○○所有的喇叭二個、Ｇ○○所有之木  │
│    │工工具一批(價值約四萬五千元)                                │
├──┼──────────────────────────────┤
│8   │89年11月3日上午9時在花蓮市○○路35號5樓之3竊取鍾國政        │
│    │ＯＭＬ─二八五號機車                                        │
├──┼──────────────────────────────┤
│9   │89年11月3日在花蓮縣吉安鄉○○路○段812號竊取天○○           │
│    │ＵＲ─八八六五號汽車及車內音箱、變壓器                      │
├──┼──────────────────────────────┤
│10  │89年11月4日17時至21時許，毀壞安全設備於夜間侵入花蓮縣秀林鄉 │
│    │富世123號Ｄ○○住處，竊取存摺、戒子二只、印章、褲子等物     │
├──┼──────────────────────────────┤
│11  │89年11月間在花蓮縣吉安鄉○○路160巷口損壞車門鎖竊取午○○   │
│    │Ｌ七─二二九二號汽車及車內零錢數十元、行照                  │
├──┼──────────────────────────────┤
│12  │89年11月18日在花蓮縣吉安鄉○○○街194巷7號竊取巳○○        │
│    │ＪＢ─八○四○號汽車及車內零錢、駕照                        │
├──┼──────────────────────────────┤
│13  │89年11月18日在花蓮縣吉安鄉○○○街248巷2弄1號竊取子○○     │
│    │Ｇ六─一三九二號汽車及車內水果刀                            │
├──┼──────────────────────────────┤
│14  │89年11月26日在花蓮縣吉安鄉○○○街340號竊取癸○○           │
│    │ＪＣ─三一八六號汽車及車內對講機、眼鏡、錄音帶              │
├──┼──────────────────────────────┤
│15  │89年12月1日在花蓮縣吉安鄉○○○街36巷6號竊取乙○○    │
│    │ＨＱ─九○一五號汽車及車內釣具                              │
├──┼──────────────────────────────┤
│16  │89年12月2日在花蓮縣吉安鄉○○○街368號竊取戌○○            │
│    │ＩＸ─四二一五號汽車及車內零錢、駕照                        │
├──┼──────────────────────────────┤
│17  │89年12月2日在花蓮縣吉安鄉○○路458號持起子損壞車門鎖竊取蔡  │
│    │文喜Ｌ三─七七八三號汽車及車內現金二、三百元                │
├──┼──────────────────────────────┤
│18  │89年12月15日在花蓮縣吉安鄉○○○街334巷21號竊取己○○持有   │
│    │ＨＱ─一七九三號汽車及車內零錢                              │
├──┼──────────────────────────────┤
│19  │89年12月16日在花蓮縣吉安鄉○○○街371號竊取葉明盛           │
│    │ＯＨ─五一○二號汽車及車內零錢                              │
├──┼──────────────────────────────┤
│20  │89年12月24日在花蓮縣吉安鄉○○○街261巷17弄1號竊取辛○○    │
│    │ＪＣ─四六二五號汽車及車內釣具乙組                          │
├──┼──────────────────────────────┤
│21  │89年12月30日在花蓮市○○路○段802號持起子損壞車門鎖竊取謝明 │
│    │峰ＪＤ─六二○六號汽車及車內零錢                            │
├──┼──────────────────────────────┤
│22  │90年1月1日在花蓮市○○路184巷1弄巷口竊取Ｆ○○              │
│    │ＪＢ─四九九七號汽車及車內金融卡、相機等財物                │
├──┼──────────────────────────────┤
│23  │90年1月2日在花蓮市○村路9之16號竊取申○○                   │
│    │ＦＢ─三二七八號汽車及車內音響、測速器                      │
├──┼──────────────────────────────┤
│24  │90年1月18日在花蓮縣壽豐鄉○○路○段27之3號竊取宙○○         │
│    │ＪＥ─四五二三號汽車及車內電子錶、行動電話等財物            │
├──┼──────────────────────────────┤
│25  │90年1月18日在花蓮縣壽豐鄉○○路○段55號竊取辰○○            │
│    │ＨＥＫ─四六七號機車                                        │
├──┼──────────────────────────────┤
│26  │90年1月20日在花蓮縣吉安鄉○○○街292號竊取宇○○            │
│    │ＪＡ─七一七二號汽車                                        │
├──┼──────────────────────────────┤
│27  │90年1月23日在台東縣卑南鄉○○路1巷竊取庚○○                │
│    │ＯＣ─三二○七號汽車                                        │
├──┼──────────────────────────────┤
│28  │90年1月23日凌晨1時許持鉗子毀壞鋁門安全設備夜間侵入花蓮縣吉  │
│    │安鄉○ ○○街111巷1號住宅，竊取未○○之伴唱機、錄放影 機、錄│
│    │音機等及門外停放Ｕ六─四三六三號汽車                        │
├──┼──────────────────────────────┤
│29  │90年1月26日在花蓮縣吉安鄉○○街31號竊取卯○○               │
│    │ＨＤＶ─二三三號機車                                        │
├──┼──────────────────────────────┤
│30  │90年1月27日在花蓮市○○○街271號竊取亥○持有之              │
│    │ＪＣ─九○○○號汽車                                        │
├──┼──────────────────────────────┤
│31  │90年2月5日在花蓮縣吉安鄉○○○○街166巷2號持起子損壞車門鎖  │
│    │竊取丙○○Ｌ三─四八三五號汽車                              │
├──┼──────────────────────────────┤
│32  │90年2月11日凌晨1時許持兇器毀壞門鎖安全設備夜間侵入花蓮縣吉  │
│    │安鄉○○路65號住宅，竊取地○○之金融卡四張、棉被、佛像等財  │
│    │物                                                          │
└──┴──────────────────────────────┘
